sl-SI: Vrsta zasnove radiatorja: Stolp; Oblikovalec; Dvojni konvektor; Dvojna plošča; Električni, napolnjen z oljem; Nizka površinska temperatura (LST); Enojni konvektor; Enojna plošča; Radiator za brisače; Druga
de: Kühlerbauart: Säule; Designer; Doppelkonvektor; Doppelpaneel; Elektroheizung Ölradiator; Niedrige Oberflächentemperatur (LST); Einzelner Konvektor; Einzelpaneel; Handtuchheizkörper; Sonstiges
tr: Radyatör tasarım tipi: Sütun; Tasarım; Çift konvektör; Çift panel; Elektrikli yağ dolu; Düşük yüzey sıcaklığı (LST); Tek konvektör; Tek panel; Havlupan; Diğer
lt-LT: Radiatoriaus konstrukcijos tipas: Stulpas; Dizainerių; Dvigubas konvektorius; Dvigubas skydelis; Elektrinis alyvos užpildytas; Žema paviršiaus temperatūra (LST); Vienas konvektorius; Vienas skydelis; Rankšluosčių džiovintuvas; Kita
zh-TW: 散熱器設計類型: 立柱式; 設計師; 雙對流; 雙層面板; 電動加油式; 低表面溫度 (LST); 單對流; 單層面板; 塔式散熱器; 其他
ko: 라디에이터 디자인 유형: 기둥; 디자이너; 더블 컨벡터; 더블 패널; 전기 오일 충전식; 저표면온도(LST); 싱글 컨벡터; 단일 패널; 타월 라디에이터; 기타
pt-BR: Tipo de design do radiador: Coluna; Design; Convector duplo; Painel duplo; Elétrico a óleo; Baixa temperatura da superfície (LST); Convector simples; Painel simples; Aquecedor de toalhas; Outro
zh-CN: 散热器设计样式: 柱式; 设计款; 双对流式; 双面板; 电油式; 低温表面 (LST); 单对流; 单面板; 毛巾散热器; 其他
pl: Typ konstrukcji grzejnika: Kolumnowe; Dekoracyjne; Podwójny konwektor; Podwójny panel; Grzejnik olejowy elektryczny; Niskotemperaturowy (LST); Pojedynczy konwektor; Pojedynczy panel; Grzejnik łazienkowy (drabinkowy); Inne
bg-BG: Тип дизайн на радиатора: Колона; Дизайнерски; Двоен конвектор; Двоен панел; Електрически маслен; Ниска повърхностна температура (LST); Единичен конвектор; Единичен панел; Радиатор за хавлии; Друго
th: ประเภทการออกแบบหม้อน้ำ: คอลัมน์; ตัวออกแบบ; หม้อน้ำแบบคอนเวกเตอร์คู่; หม้อน้ำแบบแผงคู่; หม้อน้ำไฟฟ้าที่เติมน้ำมัน; อุณหภูมิพื้นผิวต่ำ (LST); หม้อน้ำแบบคอนเวกเตอร์เดี่ยว; หม้อน้ำแบบแผงเดี่ยว; เครื่องทำความร้อนสำหรับห้องน้ำ; อื่นๆ
nl: Type radiatorontwerp: Kolom; Ontwerper; Dubbele convector; Dubbel paneel; Elektrische oliegevulde; Lage oppervlaktetemperatuur (LST); Enkele convector; Enkel paneel; Handdoekradiator; Overig
ja: ラジエーター設計タイプ: カラム; デザイナー; ダブルコンベクター; ダブルパネル; 電動オイル充填式; 低表面温度（LST）; シングルコンベクター; シングルパネル; タオルラジエーター; その他
ro-RO: Tipul de design al radiatorului: Coloană; Designer; Convector dublu; Panou dublu; Electric cu ulei; Temperatură superficială scăzută (LST); Convector unic; Panou unic; Calorifer pentru prosoape; Altele
nb: Radiatordesigntype: Søyle; Designer; Dobbel konvektor; Dobbelt panel; Elektrisk oljefylt; Lav overflatetemperatur (LST); Enkeltkonvektor; Enkelt panel; Håndklevarmer; Annet
el: Τύπος σχεδιασμού καλοριφέρ: Κολώνων; Διακοσμητικό; Διπλό θερμοπομπό; Διπλό πάνελ; Ηλεκτρικό με πλήρωση λαδιού; Χαμηλή θερμοκρασία επιφάνειας (LST); Μονός θερμοπομπός; Μονό πάνελ; Καλοριφέρ πετσετών; Άλλο
hu: Radiátor tervezési típusa: Oszlop; Tervezői; Dupla konvektor; Dupla panel; Elektromos, olajtöltésű; Alacsony felületi hőmérséklet (LST); Egyetlen konvektor; Egyetlen panel; Törölközőszárító radiátor; Egyéb
pt-PT: Tipo de design do radiador: Coluna; Designer; Convector duplo; Painel duplo; Elétrico a óleo; Baixa temperatura da superfície (LST); Convector único; Painel único; Radiador de toalhas; Outro
sv: Typ av radiatorkonstruktion: Kolumn; Designer; Dubbelkonvektor; Dubbelpanel; Elektrisk oljefylld; Låg yttemperatur (LST); Enkel konvektor; Singelpanel; Handdukstork; Övrigt
hr-HR: Vrsta dizajna radijatora: Stup; Dizajnerski; Dvostruki konvektor; Dvostruka ploča; Električni uljni; Niska površinska temperatura (LST); Jedan konvektor; Jedna ploča; Radijator za ručnik; Ostalo
it: Tipo di design del radiatore: Colonna; Di design; Doppio convettore; Doppio pannello; Elettrico riempito d'olio; Bassa temperatura superficiale (LST); Convettore singolo; Pannello singolo; Scaldasalviette; Altro
fi: Jäähdyttimen muotoilun tyyppi: Pylväs; Design; Kaksoiskonvektori; Kaksoispaneeli; Sähköinen öljytäytteinen; Matala pintalämpötila (LST); Yksittäinen konvektori; Yksipaneelinen; Pyyhekuivain; Muu
vi: Kiểu thiết kế bộ tản nhiệt: Cột; Nhà thiết kế; Bộ đối lưu kép; Tấm kép; Máy sưởi dầu điện; Nhiệt độ bề mặt thấp (LST); Bộ đối lưu đơn; Tấm đơn; Giàn sưởi treo khăn; Khác
da: Radiatordesigntype: Kolonne; Design; Dobbelt konvektor; Dobbelt panel; Elektrisk oliefyldt; Lav overfladetemperatur (LST); Enkelt konvektor; Enkelt panel; Håndklæderadiator; Andet
cs: Typ konstrukce radiátoru: Článkové; Designové; Deskové (dva konvektory); Dvoudeskový; Elektrický olejový; Nízkoteplotní; S jedním konvektorem; Jednodeskový; Žebříkový radiátor (na ručníky); Jiné
sk-SK: Typ konštrukcie radiátora: Stĺpcový; Dizajnér; Dvojitý konvektorový; Dvojpanelový; Elektrický olejový; Nízka povrchová teplota (LST); Jednoduchý konvektorový; Samostatný panel; Radiátor na uteráky; Iné
ru: Тип конструкции радиатора: Трубчатый; Дизайнерский; Двойной конвектор; Двойная панель; Электрический маслонаполненный; Низкая температура поверхности (НТП); Один конвектор; Одна панель; Полотенцесушитель; Другой
es: Tipo de diseño de radiador: Columna; Diseñador; Convector doble; Panel doble; Lleno de aceite eléctrico; Temperatura superficial baja (LST); Convector único; Panel único; Radiador de toallas; Otros
en: Radiator design type: Column; Designer; Double convector; Double panel; Electric oil-filled; Low surface temperature (LST); Single convector; Single panel; Towel radiator; Other
fr: Type de conception du radiateur: Colonne; Design; Double convecteur; Double panneau; Électrique à huile; Température de surface basse (LST); Convecteur simple; Panneau unique; Sèche-serviettes; Autre